【裁判字號】    95,財管,4
【裁判日期】    950531
【裁判案由】    指定遺產管理人
【裁判全文】
臺灣彰化地方法院民事裁定  95年度財管字第4號
聲  請  人  彰化縣伸港鄉農會
法定代理人  甲○○
代  理  人  乙○○
相  對  人
即  債務人  丁○○    生前最後.
上列聲請人聲請指定遺產管理人事件，本院裁定如下：
    主      文
指定丙○○（民國○○年○○月○○日生，住彰化縣伸港鄉○○村○○
路61之1號）為債務人丁○○之遺產管理人。
聲請程序費用由債務人丁○○之遺產負擔。
    理      由
一、按繼承開始時，繼承人有無不明，而無親屬會議或親屬會議
    未於一個月內選定遺產管理人者，利害關係人得聲請法院選
    任遺產管理人。又按先順序繼承人均拋棄其繼承權者，準用
    關於無人承認繼承之規定，民法第1177條、第1178條第1項
    、第2項、第1176條第6項規定甚明。
二、本件聲請意旨略以：茲因被繼承人丁○○已於94年5月16日
    死亡，其第二、三順位繼承人部分死亡，其餘繼承人均已拋
    棄繼承，被繼承人之遺產目前無人管理。聲請人為抵押權人
    ，對債務人即被繼承人有新台幣0000000元、400000元之抵
    押債權未受償，在遺產無人管理情況下，又繼承人全部拋棄
    繼承之情況下，影響聲請人之債權至深。丙○○身分證字號
    Ｚ000000000號，住彰化縣伸港鄉○○村○○路61之1號與被
    繼承人丁○○為兄弟關係，亦為本案之債務人，擔保物之使
    用人，為此狀請鈞院准予指定丙○○為被繼承人丁○○之遺
    產之管理人等語。
三、查聲請人主張之事實，業據提出本院家事法庭彰院鳴家儒94
    年度繼757字第0940042582號函影本、債務人丁○○之繼承
    系統表、債務人丁○○之除戶謄本、戶籍謄本四件、本院彰
    院鳴庚89年執字第6347號債權憑證影本、他項權利證明書影
    本及抵押權設定契約書影本為證，經核尚無不合，聲請人之
    主張堪信屬實。
四、次查依據債務人丁○○之除戶謄本、丙○○之戶籍謄本及本
    院彰院鳴庚89年執字第6347號債權憑證影本資料顯示，丙○
    ○為被繼承人丁○○之弟，民國○○年○月○日生，其與債務人
    丁○○同為債務人，對於債務人之遺產有其利害關係，最應
    明瞭債務人丁○○遺產狀況，且經本院職權函詢丙○○之意
    見，並於95年02月14日收受送達後，有本院送達證書可稽，
    其迄未提出不適任之理由或反對意思表示。據此，本院認丙
    ○○堪任遺產管理人之職務，爰指定丙○○為債務人丁○○
    之遺產管理人，裁定如主文所示。
五、依非訟事件法第157條裁定如主文。
中    華    民    國    95    年    5     月    31    日
                    家事法庭  法  官  張德寬
以上正本係照原本作成
如對本裁定抗告須於裁定送達後10日內向本院提出抗告狀
中    華    民    國    95    年    6     月    2     日
                              書記官  林政佑


司法院資訊處製作；財團法人民間司法改革基金會備份。
